【裁判字號】    89,易,1724
【裁判日期】    900424
【裁判案由】    傷害
【裁判全文】
臺灣屏東地方法院刑事判決                        八十九年度易字第一七二四號
    公  訴  人  臺灣屏東地方法院檢察署檢察官
    被      告  乙○○
                丙○○
右列被告因傷害案件，經檢察官提起公訴（八十九年度偵字第四八三四號、第五八七
六號），本院判決如左︰
    主  文
乙○○共同傷害人之身體，處有期徒刑陸月，如易科罰金，以佰元折算壹日。
丙○○共同傷害人之身體，處有期徒刑肆月，如易科罰金，以佰元折算壹日。
    事  實
一、乙○○前因犯違反肅清煙毒條例、詐欺、懲治走私條例等案件，迭經法院判處有
    期徒刑，自民國八十三年八月三十日起並陸續接續執行，依臺灣屏東地方法院檢
    察署八十五年執更字第一０六四號指揮書，應執行至九十二年九月二十四日，甫
    於八十七年三月二十四日假釋出獄，猶不知警惕，於假釋期間八十九年八月十三
    日凌晨零時許，為處理其子丙○○與甲○○稍早在屏東縣恆春鎮○○路發生之車
    禍糾紛，竟夥同丙○○及綽號「小龍」等五、六名不詳姓名年籍男子，一行共六
    、七人，至恆春鎮墾丁里「阿哥哥」ＰＵＢ餐廳找甲○○，旋因雙方發生爭執，
    乙○○、丙○○竟與綽號「小龍」及上開不詳年籍姓名男子共六、七人，基於共
    同傷害之犯意聯絡，分別以徒手或持酒瓶圍毆甲○○，致其受有頭部撕裂傷、左
    臂撕裂傷、左下頷骨骨折及左眼結膜下出血等之傷害。
二、案經甲○○訴由臺灣屏東地方法院檢察署檢察官偵查起訴。
    理  由
一、訊據被告丙○○坦承於右揭時地毆打甲○○，被告乙○○則雖自承在場，惟矢口
    否認有參與丙○○等人之犯行。然查，被告乙○○、丙○○前揭犯行，除經告訴
    人甲○○指訴綦詳，核與證人即當時在場目擊之人丁○○於偵查中結證相符，復
    有驗傷診斷證明二紙附卷可憑，堪信為真。衡情，告訴人及證人均與被告等素無
    仇隙，應無橫予誣攀之理。被告等人犯罪事證已臻明確，應依法論科。
二、核被告乙○○、丙○○所為，均係犯刑法第二百七十七條第一項之普通傷害罪。
    被告二人及其他如綽號「小龍」等五、六名不詳姓名年籍男子間，就前揭犯行，
    有犯意之聯絡及行為之分擔，均為共同正犯。爰審酌被告犯罪之動機、手段，犯
    罪時所受之刺激，渠等因細故糾合多人橫施暴行，對他人生命、身體造成之危險
    ，及其品性、智識程度、犯罪所生之損害，及犯罪後態度等一切情狀，各量處如
    主文所示之刑，又刑法第四十一條第一項已於被告行為後之九十年一月四日修正
    ，同月十日經總統公布施行，修正為：「犯最重本刑為五年以下有期徒刑以下之
    刑之罪，而受六個月以下有期徒刑或拘役之宣告，因身體、教育、職業、家庭之
    關係或其他正當事由，執行顯有困難者，得以一元以上三元以下折算一日，易科
    罰金。但確因不執行所宣告之刑，難收矯正之效，或難以維持法秩序者，不在此
    限。」爰依刑法第二條第一項前段及第四十一條第一項規定，並諭知易科罰金之
    折算標準。
據上論斷，應依刑事訴訟法第二百九十九條第一項前段，刑法第二十八條、第二百七
十七條第一項、第二條第一項前段、第四十一條第一項，罰金罰鍰提高標準條例第一
條前段、第二條，判決如主文。
本案經檢察官陳新君到庭執行職務
中      華      民      國    九  十    年      四      月    二十四    日
                                      臺灣屏東地方法院刑事第二庭
                                          審判長法  官   吳永宋
                                                法  官   包梅真
                                                法  官   陳松檀
右正本證明與原本無異。
對於本判決如有不服應於收受送達後十日內向本院提出上訴書狀上訴於台灣高等法院
高雄分院並按他造當事人之人數附具繕本。
                                                書記官   張福山
中      華      民      國      九十      年      四      月  二十四    日
附錄本判決論罪之法條：
中華民國刑法第二百七十七條
 (普通傷害罪)
傷害人之身體或健康者，處三年以下有期徒刑、拘役或一千元以下罰金。
犯前項之罪因而致人於死者，處無期徒刑或七年以上有期徒刑；致重傷者
，處三年以上十年以下有期徒刑。


司法院資訊處製作；財團法人民間司法改革基金會備份。
